臺灣板橋地方法院民事裁定　　　　　　　　 96年度醫字第1號
原　　　告　甲○○○
法定代理人　乙○○
原　　　告　乙○○
原告與原告亞東紀念醫院間侵權行為損害賠償事件，本院裁定如
下：
    主  文
原告應於本裁定送達後十五日內，提出記載完全之準備書狀於本
院，並以繕本或影本直接通知他造。
    理  由
一、按審判長如認言詞辯論之準備尚未充足，得定期間命當事人
    依第265 條至第267 條之規定，提出記載完全之準備書狀或
    答辯狀，並得命其就特定事項詳為表明或聲明所用之證據，
    此觀之民事訴訟法第268 條規定即明。
二、原告應於主文所定期限內，提出記載完全之書狀，並就下列
    事項詳為表明或聲明所用之證據：
  (一)原告於95年10月16日所提出之起訴狀第9 頁記載，本件現正
    由台灣板橋地方法院檢察署以95年度偵續字第281 號刑事案
    件偵查中，並請求本院調該鑑定報告，以利原告進一步主張
    等語。惟查被告於95年11月23日本院進行調解程序時已提出
    95年度偵續字第281 號不起訴處分書1 件為證，該不起訴處
    分書記載，行政院衛生署醫事審議委員會鑑定結果為：「(一)
    病人之血糖雖高，但血酮5mg/dl仍在正常範圍。對於高血糖
    是否要立即給予胰島素治療因病情而定，病人未曾使用降血
    糖藥物或胰島素治療，黃醫師對血糖採取持續偵測之做法，
    並再連續三天均確定血糖升高後，開始給予胰島素治療，此
    處置並無不當。(二)92年12月29日16:20 病人...... 有 全身
    性發炎反應之情形，可能與髖部骨折有關，但因急診驗尿呈
    白血球20-25PHF（正常值0-5） 、細菌陰性，懷疑泌尿道感
    染，因此在沒有明顯泌尿道感染或敗血症之情況下，給予第
    一線抗生素，並無不當。(三)病人自12月30日11:00 至12月31
    日10:00 止，23個小時內總共由病人自控式止痛（PCA） 裝
    置注射Morphine9mg、Fentany175ug，該劑量理應不會造成
    吸入性肺炎和呼吸衰竭。(四)依據病理及護理紀錄，病人有狀
    況時都隨時告知黃醫師處理，如會診神經內科、新陳代謝科
    ，急做胸部X光、腦電波、電腦斷層、驗血、血液培養及血
    液氣體分析等，在這段時間沒有延誤診治之事實。(五)依據護
    理紀錄，當時護士除抽痰外並給予氧氣。原本病人已使用抗
    生素，是否需要更換或加強抗生素則依病情和檢查（驗）結
    果而定，氣管抽吸發現有黃色黏稠痰並不表示吸入性肺炎，
    需再進一步檢查（驗）及鑑別診斷，當時因尚未確定肺炎之
    診斷，沒有立即更換或加強抗生素，應無不當。(六)懷疑缺血
    性梗塞患者，當CT出現低密度病變時就不宜使用血栓溶解劑
    。92年12月31日上午病人的CT已呈現左側額葉低密度病變及
    右側基底核與額葉之多處小的低密度病變，顯然不宜使用血
    栓溶解劑。當天醫囑記載氧氣每小時4公升、水份除了鼻胃
    管進食外，再加上點滴注射1000cc，給予氧氣和水分應該是
    足夠而適當。」及「(三)因林醫師係本案病人手術時之麻醉醫
    師，對於病人手術前及手術中之身體狀況是否適合使用自控
    式止痛（PCA） 裝置，應有所知。PCA 係以機器作另一替代
    方式給予藥物，特點是病人疼痛時，不需再經一連串抽藥、
    配製及注射等處置，就可以得類鴉片等管製藥品，藥劑使用
    方法、副作用和可能產生之併發症，在醫囑單上都有詳細記
    載。PCA 使用規範如同給病人施打嗎啡或Fentany 1 針劑，
    注射前並不需要得到病人之同意書。」顯然對被告有利。則
    原告請求本院調上開附於偵查卷中之鑑定報告，所欲證明之
    待證事實為何，應依法具體詳為陳明，本院始能判定是否有
    調閱之必要。
  (二)原告所提出原證12、13之部分醫療費用收據模糊不清，無法
    辨識，亦應依法補正。
三、依民事訴訟法第268條，裁定如主文。
中　　華　　民　　國　　96　　年　　2 　　月　　26　　日
                  民事第三庭    法　官　何君豪
正本係照原本作成
本件不得抗告
中　　華　　民　　國　　96　　年　　2 　　月　　26　　日
                                書記官　蕭興南
